【裁判字號】    97,交簡上,3
【裁判日期】    970306
【裁判案由】    公共危險
【裁判全文】
臺灣臺北地方法院刑事判決             97年度交簡上字第3號
上  訴  人
即  被  告  甲○○
上列上訴人即被告因公共危險案件，不服本院中華民國96年12月
12日96年度北交簡字第2895號第一審簡易判決（聲請簡易判決處
刑書案號：96年度偵字第22737 號），提起上訴，本院管轄之第
二審地方法院合議庭判決如下：
    主  文
上訴駁回。
    事  實
一、甲○○前因酒後駕車公共危險案件，經本院於民國93年4 月
    30日以93年度北交簡字第272 號判決判處罰金銀元2 萬2 千
    元確定，於94年4 月8 日執行完畢。甲○○猶不知悔改，復
    於96年10月17日晚上11時許，在位於臺北市○○○路之友人
    住處與友人飲用酒類，飲至同日時30分許，已達不能安全駕
    駛動力交通工具之程度，竟仍駕駛車牌號碼2900─FK號自用
    小客車返家，嗣於翌（18）日凌晨零時20分許，在臺北市中
    正區○○○路○ 段41號前為警攔檢，經測得其酒精濃度達每
    公升0.67毫克，始悉上情。
二、案經臺北市政府警察局中正第一分局報請臺灣臺北地方法院
    檢察署檢察官偵查聲請簡易判決處刑。
    理  由
一、訊據被告甲○○坦承於上揭時、地飲用酒類後，駕駛上開自
    用小客車返家，並遭警攔檢查獲，以及經警當場施測結果其
    呼氣之酒精濃度達0.67MG/L等情不諱，並有刑法第185 條之
    3 案件測試觀察紀錄表、生理平衡檢測表、酒精測試單各一
    份在卷可稽（見偵卷第11頁至第13頁）。又依據醫學文獻，
    認吐氣所含酒精濃度達每公升0.25毫克者，有輕度協調功能
    降低之現象；每公升達0.5 毫克者，有反應較慢、感覺減低
    、影響駕駛之現象；每公升達0.75毫克者，有思考改變、個
    性行為改變之現象；每公升達1 毫克者，有步態不穩、噁心
    想吐、精神混惑不清晰之現象，此亦有行政院國軍退除役官
    兵輔導委員會臺北榮民總醫院88年8 月5 日（88）北總內字
    第26868 號著有函釋可參。準此，駕駛人之生理狀況常受酒
    精相當程度之影響，注意力及反應能力降低，其駕駛能力受
    影響，不足以應付駕駛交通工具之各種狀況，其駕駛行為將
    對其他用路人造成一般之危險性，於此而認為當呼氣酒精濃
    度達每公升0.55毫克時，已不能安全駕駛，應屬合乎科學證
    據，當為可採。本件被告酒後吐氣之酒精濃度達每公升0.67
    毫克，足見其飲酒後已達不能安全駕駛之程度。是本件本件
    被告犯行，事證明確，洵堪認定，應依法論科。
二、核被告所為，係犯刑法第185 條之3 服用酒類不能安全駕駛
    動力交通工具而駕駛罪。原審認被告罪證明確，因而援引刑
    事訴訟法第449 條第1 項前段（漏列第3 項）、第454 條第
    2 項，刑法第185 條之3 、第42條第3 項前段、刑法第1 條
    之1 規定，量處被告罰金新臺幣8 萬6 千元，並諭知易服勞
    役之折算標準，經核認事用法均無違誤，量刑亦稱妥適。本
    件被告上訴意旨稱原審量刑過重，為無理由，應予駁回。另
    被告稱其有小孩要撫養，且家庭收入有限，請求給予緩刑之
    宣告云云。但本院審酌酒後駕車所造成之危險不僅關乎被告
    個人，更關乎其他用路人之生命、身體之安危，況且酒後不
    駕車之觀念，復經政府一再透過平面、電子等各種媒體作政
    令之宣導。被告前因酒後駕車公共危險案件，經本院判處罰
    金銀元2 萬2 千元確定，並已執行完畢，被告仍未知警惕而
    為本件犯行，益見被告漠視其他用路人之生命、身體之安全
    ，是上開宣告之刑仍有執行之必要，以使被告獲得應有之警
    惕，是本件不宜為緩刑之宣告，附此敘明。
據上論斷，應依刑事訴訟法第455 條之1 第1 項、第3 項、第
368 條，判決如主文。
本案經檢察官林達到庭執行職務。
中    華    民    國    97    年    3     月    6     日
                  刑事第十一庭審判長法  官  劉方慈
                                    法  官  陳勇松
                                    法  官  江俊彥
上正本證明與原本無異。
本件不得上訴。
                                    書記官  劉英芬
中    華    民    國    97    年    3     月    6     日
附錄本案論罪科刑法條全文：
刑法第185條之3：
（重大違背義務致交通危險罪）
服用毒品、麻醉藥品、酒類或其他相類之物，不能安全駕駛動力
交通工具而駕駛者，處1年以下有期徒刑、拘役或3萬元以下罰金
。


司法院資訊處製作；財團法人民間司法改革基金會備份。
